# 谁有股权出资的验资报告

提问人：胖胖彤 时间：2011-08-03 09:32:06
自然人股东现为A、B公司的控制股东，现欲以B公司的股权增资A公司。即A增加实收资本，同时B成为A的全资子公司。自然人股东对A增资，B公司股权的做价依据为评估值。 请问： 该验资报告如何出具？ 如有哪位同仁有已出具的报告，请发上来吧？

回答人：chenyiwei
可比照 1602 号验资准则指南中关于非货币财产出资的验资报告样式处理。在验资事项说明中，除其他出资方式的验资中应关注的一般事项外，应重点说明《股权出资登记管理办法》（国家工商行政管理总局令第 39 号）规定的出资程序的办理情况。